【裁判字號】    98,抗,290
【裁判日期】    980625
【裁判案由】    聲明異議
【裁判全文】
臺灣高等法院臺中分院民事裁定           98年度抗字第290號
抗  告  人  皓中資產管理有限公司
法定代理人  乙○○
上列抗告人與相對人丙○○等間聲明異議事件，抗告人對於中華
民國98年4月27日臺灣南投地方法院98年度事聲字第8號裁定提起
抗告，本院裁定如下：
      主      文
原裁定廢棄，發回臺灣南投地方法院。
      理      由
一、抗告意旨略以：原債權人力富資產管理股份有限公司對相對
    人丙○○、甲○○尚未清償之債權讓與馬來西亞商德義第一
    資產管理股份有限公司台灣分公司，嗣再將該債權轉讓與台
    北國鼎資產管理有限公司，於民國（下同）97年4月30日，
    再將該債權轉讓與抗告人，已生債權讓與之效力，抗告人向
    原法院聲請執行，詎原法院司法事務官竟以上開債權讓與尚
    未通知相對人，及抗告人未補正債權讓與通知之證明為由，
    駁回抗告人強制執行之聲請，抗告人對之異議，原法院仍駁
    回其異議，即有不當等語。
二、按債權之讓與，非經讓與人或受讓人通知債務人，對於債務
    人不生效力。但法律另有規定者，不在此限，此觀民法第二
    百九十七條第一項規定自明。該規定立法之旨在於債權之讓
    與，在當事人間，於契約完成時即生效力，無須通知於債務
    人，然債務人究未知有債權讓與之事，為保護債務人之利益
    ，故使讓與人或受讓人負通知之義務，在未通知前，讓與行
    為僅當事人間發生效力，對於債務人不生效力。但受讓人對
    於債務人主張受讓事實行使債權時，既足使債務人知有債權
    讓與之事實，即應認為兼有通知之效力（最高法院22年上字
    第1162號判例參照）。又債權讓與之通知，不過為觀念通知
    ，祇須使債務人知有債權移轉之事實為已足，並無一定之形
    式，起訴狀繕本之送達亦得認係債權讓與之通知。本件台北
    國鼎資產管理有限公司於97年4月30日將上開債權讓與抗告
    人等情，業據提出原債權讓與證明書為證，堪信為真實。該
    債權讓與行為，已於讓與人（台北國鼎資產管理有限公司）
    與受讓人（抗告人）間發生效力。抗告人聲請強制執行同時
    行使債權時，應認為同時兼有通知之效力，自得聲請對相對
    人丙○○、甲○○為強制執行。乃原法院見未及此，遽以上
    開債權讓與尚未通知相對人，及抗告人未補正債權讓與通知
    之證明為由，由原法院司法事務官駁回抗告人之聲請，即有
    未洽。抗告人對之提出異議，原法院仍駁回其異議，亦有未
    當。抗告論旨，指摘原裁定不當，聲明廢棄，為有理由，應
    由本院將原裁定廢棄，發回原法院為適當之處理。
三、據上論結，本件抗告為有理由。依強制執行法第三十條之一
    ，民事訴訟法第四百九十二條，裁定如主文。
中    華    民    國    98    年    6     月    25    日
                  民事第一庭    審判長法  官  吳火川
                                      法  官  胡景彬
                                      法  官  饒鴻鵬
以上正本係照原本作成。
不得再抗告。
                                      書記官  林明冬
中    華    民    國    98    年    6     月    25    日
                                                      Ｍ


司法院資訊處製作；財團法人民間司法改革基金會備份。
